【裁判字號】    98,易緝,399
【裁判日期】    981019
【裁判案由】    偽造文書
【裁判全文】
臺灣臺中地方法院刑事判決             98年度易緝字第399號
公  訴  人  臺灣臺中地方法院檢察署檢察官
被      告  甲○○
上列被告因偽造文書案件，經檢察官提起公訴（88年度偵字第24
000號、第24534號），本院判決如下：
    主   文
甲○○共同行使偽造私文書，足以生損害於他人，處有期徒刑拾
月。偽造之「陳琬愉」署押伍拾壹枚均沒收。
    犯罪事實
一、甲○○及黃以標（業經本院以89年度易字第329 號，判處有
    期徒刑10月，上訴後，經臺灣高等法院臺中分院以89年度上
    訴字第1737號駁回上訴確定）原均受僱於臺中市○○○路23
    8 號15樓之永錩開發股份有限公司（下稱永錩公司），擔任
    投資顧問一職，渠2 人於民國88年7 月任職期間，竟基於意
    圖為自己不法所有之犯意聯絡，共同向永錩公司總經理林榮
    源、副總經理張鴻泰佯稱：渠等可以每股新臺幣（下同）63
    元之價格，幫客戶購買陳琬愉所有即將上市之中國電視公司
    （下稱中視）股票252,000 股且已聯繫妥當，林榮源、張鴻
    泰不疑有他，乃依渠2 人之指示，連續於88年7 月20日、同
    年7 月28日、8 月6 日，3 次以永錩公司名義將客戶委託買
    受股票之款項匯入陳琬愉之帳戶中，金額計15,912,000元，
    甲○○於永錩公司匯款之前，另對陳琬愉帳戶之使用人梁信
    昌偽稱：匯進之款項係其個人所有，欲委請梁信昌將款項部
    分用來購買中視股票，部分購買其他上市或未上市公司之股
    票，梁信昌取得款項後，即依言代為蒐購21張中視股票、12
    9 份中視股票中籤書（計15萬股），並於88年7 月31日將該
    21張現股及129 份中籤者之明細交給甲○○，又代為購買其
    他上市公司之股票。而甲○○、黃以標為隱瞞渠等作為，除
    未將21張現股及中簽者明細交給永錩公司外，並基於偽造私
    文書之犯意聯絡，於88年8 月2 日，在前揭永錩公司會議室
    內，共同偽造以陳琬愉為立據人之股票（繳款書）轉讓切結
    書51份（每1 份轉讓之股數不一，惟加起來共有252,000 股
    ），在每1 份切結書中偽造陳琬愉之署押1 枚，及盜用梁信
    昌之前交給渠等辦理其他股票過戶用之陳琬愉印章，蓋陳琬
    愉之印文3 枚，偽造完成後，再持交永錩公司，由永錩公司
    交給客戶以為塘塞，足生損害於陳琬愉、永錩公司及委託購
    買中視股票之客戶。嗣因客戶一直無法拿到股票或中籤繳款
    書以便買賣，林榮源及張鴻泰發現事情有異，於88年8 月13
    日、14日追問甲○○、黃以標、梁信昌後，始獲悉上情。
二、案經永錩公司訴由臺灣臺中地方法院檢察署檢察官偵查起訴
    。
    理  由
一、證據能力部分：
    按被告以外之人於審判外之言詞或書面陳述，除法律有規定
    者外，不得作為證據；又被告以外之人於審判外之陳述，雖
    不符合同法第159 條之1 至第159 條之4 規定，但經當事人
    於審判程序同意作為證據，法院審酌該言詞陳述或書面陳述
    作成時之情況，認為適當者，亦得為證據。當事人、代理人
    或辯護人於法院調查證據時，知有第159 條第1 項不得為證
    據之情形，而未於言詞辯論終結前聲明異議者，視為有前項
    之同意，刑事訴訟法第159 條第1 項及第159 條之5 分別定
    有明文。經查，本判決下列所引用之其餘各該被告甲○○以
    外之人於審判外之陳述（含書面陳述），檢察官及被告迄至
    本院言詞辯論終結前均未聲明異議，本院審酌上開證據資料
    製作時之情況，尚無違法不當及證明力明顯過低之瑕疵，亦
    認為以之作為證據應屬適當，揆諸前開規定，爰依刑事訴訟
    法第159 條之5 規定，認前揭證據資料均有證據能力。
二、事實認定部分：
    上揭犯罪事實，業據被告於本院審理時坦承不諱，且據證人
    即被害人林榮源、張鴻泰於本院另案證述匯款予被告及共犯
    黃以標購買股票及被告交付切結書經過等情（見本院89年度
    易字第329 號卷89年2 月22日、89年7 月6 日訊問筆錄）；
    證人即受託蒐購股票之梁信昌於偵訊及本院另案時證述係受
    被告委託蒐購股票經過，並曾交付陳琬愉印章欲供過戶，然
    遭被告盜用等情（見88年度他字第2153號第28頁背面、本院
    89年度易字第329 號卷89年2 月1 日、89年7 月6 日訊問筆
    錄）；證人即共犯黃以標於本院另案證述與被告共同蒐購股
    票及製作切結書經過（見本院89年度易字第329 號卷89年 8
    月1 日審判筆錄）等情綦詳，並有證人陳琬愉帳戶明細、中
    視中籤成交明細表、偽造之陳琬愉股票轉讓切結書各1 紙在
    卷可稽（見88年度他字第2153號卷第8 、37、10頁）。觀諸
    證人陳琬愉帳戶明細，內載88年7 月20日匯入6,300,000 元
    ，至同年7 月27日提領剩854 元，同年7 月28日匯入6,300,
    000 元，至同年8 月2 日提領剩138,660 元，同年8 月6 日
    匯入3,312,000 元，至同年8 月9 日提領剩45,160元，蓋如
    購買中視股票中籤書15萬股依每股63元計價，亦僅需9,450,
    000 元，故可確定其餘金錢應係提領他用，否則焉有永錩公
    司匯入前揭款項提領殆盡之理。從而，被告前揭不利於己之
    自白，核與事實相符。本件事證明確，被告犯行應堪認定。
三、論罪科刑部分：
  (一)比較新舊法部分：
  (1)我國刑法於94年2 月2 日修正公布，95年7 月1 日施行（下
    稱新法；修正前刑法下稱舊法）後，依最高法院95年度第 8
    次刑事庭會議決議決議內容，有關新舊法之適用原則如下：
    刑法第2 條第1 項之規定，係規範行為後法律變更所生新
      舊法律比較適用之準據法，於新法施行後，應適用新法第
      2條第1 項之規定，為「從舊從輕」之比較。
    基於罪刑法定原則及法律不溯及既往原則，行為之處罰，
      以行為時之法律有明文規定者為限，必行為時與行為後之
      法律均有處罰之規定，始有新法第2條第1項之適用。
    比較時應就罪刑有關之共犯、未遂犯、想像競合犯、牽連
      犯、連續犯、結合犯，以及累犯加重、自首減輕暨其他法
      定加減原因（如身分加減）與加減例等一切情形，綜其全
      部罪刑之結果而為比較。
    罰金刑部分，新法第33條第5 款規定罰金刑為新臺幣1 千
      元以上，以百元計算之，新法施行後，應依新法第2 條第
      1 項之規定，適用最有利於行為人之法律。
    從而，本件被告行為後，刑法關於共犯、牽連犯及罰金刑之
    規定業經修正，依前揭最高法院95年度第8 次刑事庭會議決
    議內容，且經本院為如附表壹所示之比較後，認本件就共犯
    、牽連犯及罰金刑之規定，依刑法第2 條第1 項前段，應依
    舊法適用。
  (2)再查被告行為後，業已增訂刑法施行法第1 條之1 ，並規定
    ：「中華民國94年1 月7 日刑法修正施行後，刑法分則編所
    定罰金之貨幣單位為新臺幣。94年1 月7 日刑法修正時，刑
    法分則編未修正之條文定有罰金者，自94年1 月7 日刑法修
    正施行後，就其所定數額提高為30倍。但72年6 月26日至94
    年1 月7 日新增或修正之條文，就其所定數額提高為3 倍」
    ，是就現行刑法中，有關於罰金刑處罰之規定，即有就新舊
    法比較之必要，惟經比較增訂之刑法施行法第1 條之1 ，與
    被告行為時之罰金罰鍰提高標準條例第1 條前段、現行法規
    所定貨幣單位折算新臺幣條例第2 條結果，二者規定適用之
    結果並無不同，自應適用裁判時之法律即刑法施行法第1 條
    之1 ，最高法院96年度臺上字第1136號判決意旨可資參照，
    ，附此敘明。
  (二)被告與共犯黃以標共同為達詐取股款之目的，偽造被害人陳
    琬愉股票轉讓切結書並持以行使，足使被害人陳琬愉受有可
    能遭投資人追討股票之損害，使永錩公司及投資客戶受有股
    票追討無著並錯失買賣機會之損害。故核被告所為，係犯刑
    法第339 條第1 項之詐欺取財罪、同法第216 條、第210 條
    之行使偽造私文書罪。其偽造署押、盜用印章之行為均為偽
    造私文書之階段行為，而偽造私文書之低度行為為行使偽造
    私文書之高度行為吸收，均不另論罪。被告與共犯黃以標就
    前開2 罪間，有犯意聯絡及行為分擔，為共同正犯。被告所
    犯上開2 罪間有方法目的之牽連犯關係，應依修正刪除前刑
    法第55條規定，從一重之行使偽造私文書罪處斷。又公訴人
    於起訴書上雖載被害人陳琬愉之印章係遭被告偽刻，然此業
    據被告陳稱該印章係證人梁信昌所提供，核與證人梁信昌陳
    明該印章係其所刻用，交付被告供辦理其他股票過戶之用等
    情相符（見本院89年度易字第329 號卷內89年7 月6 日訊問
    筆錄），顯見此部分與事實不合，附此敘明。爰審酌被告行
    為時正值壯年，利用擔任投資顧問機會，與共犯黃以標為前
    揭犯行，且詐騙金額甚鉅，幸永錩公司事後已追回大部分款
    項，所造成之實際損害幸非鉅大，犯後復已坦承犯行等一切
    情狀，核情量處如主文所示之刑。又按犯罪在中華民國96年
    4 月24日以前者，除本條例另有規定外，依下列規定減刑：
    一死刑減為無期徒刑。二無期徒刑減為有期徒刑20年。三有
    期徒刑、拘役或罰金，減其刑期或金額2 分之1 ，中華民國
    96 年 罪犯減刑條例第2 條第1 項固定有明文。再按本條例
    施行前，經通緝而未於中華民國96年12月31日以前自動歸案
    接受偵查、審判或執行者，不得依本條例減刑，中華民國96
    年罪犯減刑條例第5 條亦定有明文。查本件被告犯罪時間雖
    係在96年4 月24日以前，然被告於本院審理時，經合法傳喚
    無正當理由未到庭，經囑警拘提亦未果，經本院於89年4 月
    28日發佈通緝，此有本院89年4 月28日89年中院洋刑緝字第
    474 號通緝書1 紙在卷可稽，是被告係於96年7 月16日前中
    華民國96年罪犯減刑條例施行前即經通緝，且迄98年9 月15
    日始經緝獲到案，有臺中市警察局通緝（協尋）案件移送書
    1 份存卷可參，從而，被告於遭通緝後，並未於96年12月31
    日以前自動歸案接受審理，依照前開條例第5 條規定，被告
    自不得依此條例減刑，併予敘明。又按沒收物之執行完畢與
    沒收物之不存在，並非一事，因犯罪依法必須沒收之物，雖
    已於共犯中之一人確定判決諭知沒收，並已執行完畢，對於
    共犯之判決，仍應宣告沒收（最高法院76年度臺上字第1843
    號、82年度臺上字第5351號、83年度臺上字第4327號判決意
    旨參照）。從而，偽造之陳琬愉署押51枚，雖已於共犯黃以
    標之確定判決諭知沒收，然參諸前開說明，本院自仍應依刑
    法第219 條規定，均應併予宣告沒收。另按盜用他人真印章
    所蓋之印文，並非偽造印章之印文，不在刑法第219 條所定
    必須沒收之列，最高法院著有48年臺上字第113 號、48年臺
    上字第1533號判例可參，從而被告盜用陳琬愉真正印章所蓋
    之共153 枚印文，因非屬偽造之印文，自無從宣告沒收，併
    此敘明。
三、退併辦部分：
    至臺灣臺中地方法院檢察署雖另以91年5 月21日中檢盛謹90
    偵14983 字第34822 號函送該署90年度偵字第14938 號【即
    以下(一)部分】及91年8 月14日中檢盛嚴90偵6212字第56387
    號函送90年度偵字第6212、12653 號【即以下(二)部分】，移
    送本院併案審理，併案意旨分別如下：
  (一)公訴意旨略以：被告與證人余家慶、林竺圓、何銘吉（以上
    三人均經本院另案以91年度訴字第1359號判決無罪確定）及
    黃以標（已經檢察官另為不起訴處分）等人共同組成詐欺集
    團，而基於意圖為自己不法所有之概括犯意聯絡，自88 年6
    月底起，至89年10月間止，由被告與證人黃以標、唐崇榮等
    3 人以經營位於臺中市○區○○○路758 號36樓之承毅資訊
    管理股份有限公司（下稱承毅公司，負責人為證人黃以標）
    ，證人余家慶、林竺圓經營位於臺中市○○區○○路18 8號
    四樓之廣禎投資顧問有限公司（下稱廣禎公司，負責人為證
    人林竺圓），證人何銘吉則先受僱於廣禎公司，後即以個人
    自營之方式，對外從事販賣偽造之中華電信股份有限公司（
    下稱中華電信公司）當時即將上市股票業務，並恃以維生。
    渠等對外向不特定人佯稱：渠等認識中華電信公司內之高級
    幹部，可以每股85元至120 元不等之價格，幫客戶購買中華
    電信未上市之法人股條，於中華電信股票掛牌上市後即可優
    先獲得中華電信股票等詞，致附表貳所示之被害人李文吉等
    12人陷於錯誤，而將委託買受股條之如附表貳所示款項，或
    繳納現金、或匯入渠等指定之帳戶。渠等為隱瞞其等犯行，
    並基於偽造暨行使偽造私、公文書之概括犯意聯絡，由被告
    偽造或以威盛電子股份有限公司（下稱威盛公司）代表人王
    雪紅、或以禾伸堂企業股份有限公司（下稱禾伸堂公司）代
    表人唐錦榮之名義為立據人之股票申購契約書、股權轉讓過
    戶申請書、受讓書及交通部電信總局第二類電信業務中華電
    信股份有限公司普通股授信憑證等4 份文件，且於此4 份文
    件中偽造暨偽蓋王雪紅、唐錦榮及中華電信公司負責人陳堯
    等人之署名、印章及印文（其中附表貳編號11康芷瑄所持有
    之交通部電信總局第二類電信業務中華電信股份有限公司普
    通股授信憑證上，另偽蓋有威盛公司之印文），再各持交予
    附表貳所示之人以為搪塞，足生損害於王雪紅、唐錦榮及委
    託購買中華電信股票之李文吉等12人，因認被告此部分另涉
    犯刑法第216 條、第210 條、第211 條行使偽造私、公文書
    罪及第340 條常業詐欺罪嫌，且認此部分，與本院前開論罪
    科刑部分，有連續犯之裁判上一罪關係。
  (二)公訴意旨另略以：被告與證人唐振傑（原名唐崇榮，經本案
    另案以91年度訴字第1912號判決無罪，上訴後，經臺灣高等
    法院臺中分院以93年度上訴字第71號駁回上訴確定）、證人
    黃以標（經檢察官為不起訴處分）等人均係前揭承毅公司股
    東，從事代銷未上市、未上櫃公司股票，其中尤以銷售中華
    電信公司未上市股票之授信憑證為主，而負責人為證人黃以
    標，被告則為董事，證人唐振傑為監察人兼總經理。詎被告
    與證人唐振傑、黃以標基於共同意圖為自己不法之所有，並
    基於概括之犯意，於88年8 月間至89年10月間，在不詳地點
    ，以不詳方式偽刻國內知名企業威盛電子股份有限公司（下
    稱威盛公司）、禾伸堂企業股份有限公司（下稱禾伸堂公司
    ）負責人王雪紅、唐錦榮之印鑑章，用以偽造中華電信公司
    持股授信憑證（內含受讓書、股票申購契約書、股票轉讓過
    戶申請書、交通部電信總局第二類電信業務中華電信股份有
    限公司普通股〔授信憑證〕等），並向公司業務員即證人劉
    延昌、游保隆（原名游弘裕）（以上2 人已經檢察官另為不
    起訴處分確定）、顏金生、黃柏融等人佯稱，所代銷之中華
    電信公司未上市股票之授信憑證，其來源均為威盛公司、禾
    伸堂公司等，並提供前述偽造之文件取信於業務員及客戶，
    使業務員在不知情下而向客戶推銷以賺取佣金，而被告則以
    之為常業。其中證人劉延昌於88年12月間，提出上開偽造之
    資料取信被害人柯翠蓮，致被害人柯翠蓮陷於錯誤，而於88
    年12月25日簽訂股票申購契約書、股權轉讓過戶申請書及受
    讓書，並於89年3 月20日及27日各匯款3,000,000 元，共6,
    000,000 元入承毅公司華南銀行五權分行第00000000 0000
    帳戶；另於89年元月初，向被害人鄭慶堂稱，中華電信之股
    票即將上市，而威盛公司係中華電信之法人代表，持有中華
    電信股票50萬股，恰委託承毅公司代銷，其願以每股10 8元
    之價格出售予被害人鄭慶堂，並出示蓋有威盛公司及其負責
    人王雪紅印鑑章之相關授信憑證等文件，被害人鄭慶堂遂向
    其購買2 萬股（即20張），而證人劉延昌則表示其僅剩9 張
    ，不足之11張須另接洽後才能再取得，被害人鄭慶堂即先交
    付97萬2 千元之支票予證人劉延昌，後證人劉延昌又表示已
    取得11張股票，要求被害人鄭慶堂給付剩餘款1,188,00 0元
    ，即由被害人鄭慶堂偕妻於89年1 月12日至承毅公司，而證
    人劉延昌並介紹被告及證人黃以標、唐振傑等人共同接待被
    害人鄭慶堂夫妻，於會談中，渠等均向被害人鄭慶堂表示所
    買之20張股票將於中華電信公司股票上市前2 日即交付被害
    人鄭慶堂，並一再保證該股票交易絕無問題，從而被害人鄭
    慶堂即將該支付股款之支票交由證人劉延昌等人，並由被告
    及證人劉延昌負責簽收，惟中華電信公司股票已於89年10月
    27日正式上市，被告等人迄查獲止仍未交付任1 張中華電信
    股票予被害人鄭慶堂，且均避不見面，被害人鄭慶堂始知受
    騙。因認被告此部分亦涉犯刑法第216 條、第210 條、第21
    1 條之行使偽造私、公文書罪嫌及第340 條之常業詐欺取財
    罪嫌，且認此部分與本院前開論罪科刑部分，有連續犯之裁
    判上一罪關係。
  (三)按連續犯之所謂出於概括犯意，必須其多次犯罪行為自始均
    在一個預定犯罪計劃以內，出於主觀上始終同一犯意之進行
    ，若中途另有新犯意發生，縱所犯為同一罪名，究非連續其
    初發的意思，即不能成立連續犯，最高法院70年臺上字第62
    96號判例意旨參照。經查，被告於本院98年9 月15日訊問時
    陳稱：伊係因於88年8 月13日、14日本案買賣中視股條爭執
    後，即離開永錩公司。之後則前往日盛公司任職迄88年9 月
    底止，離職後，才又於88年底或89年初，成立承毅公司等語
    。從而，本案被告前揭經起訴論罪科刑部分，既均係於88年
    7 、8 月間，任職永錩公司時所犯，顯與本案事發後，離職
    自行設立承毅公司後所涉前開併案事實間，時間上尚非屬密
    接，且被告所涉如併案事實所載之犯嫌，顯係於本案事發後
    經司法警察機關調查期間，再為犯罪，被害人復非屬同一，
    買賣之股條亦非同一，尚難認前開函送併案審理部分，與前
    揭起訴審理部分，係被告出於概括犯意，於同一預定犯罪計
    畫內所為。至附表貳編號11所載被害人康芷萱遭詐騙匯款之
    時間，雖記載為88年6 月間，然依該併案意旨所載，被害人
    康芷萱同係因遭詐騙欲購入中華電信未上市之股條始匯款予
    證人林竺圓、余家慶，欲委由被告蒐購該中華電信未上市之
    股條，然被告於本院98年10月5 日準備程序時，陳稱與證人
    林竺圓、余家慶接洽中華電信未上市股條之時間，應非屬88
    年6 月間，應係89年間等語，是此部分，基於前述同一理由
    ，亦難認與本案被告經起訴部分，有何裁判上一罪之連續犯
    關係，併此敘明。
據上論斷，應依刑事訴訟法第299 條第1 項前段，刑法第2 條第
1 項前段、第216 條、第210 條、第339 條第1 項、第219 條，
修正前刑法第28條、第55條，刑法施行法第1 條之1 第1 項、第
2 項前段，判決如主文。
本案經檢察官胡宗鳴到庭執行職務。
中    華    民    國    98    年    10    月    19    日
                刑事第十庭  法  官  簡婉倫
以上正本證明與原本無異。
如不服本判決，應於判決送達後10日內，向本院提出上訴狀( 須
附繕本 )。
                            書記官  劉易柔
中    華    民    國    98    年    10    月    19    日
附錄本案論罪科刑法條
中華民國刑法第216條
行使第 210 條至第 215 條之文書者，依偽造、變造文書或登載
不實事項或使登載不實事項之規定處斷。
中華民國刑法第210條
偽造、變造私文書，足以生損害於公眾或他人者，處 5 年以下
有期徒刑。
中華民國刑法第339條第1項
意圖為自己或第三人不法之所有，以詐術使人將本人或第三人之
物交付者，處 5 年以下有期徒刑、拘役或科或併科 1 千元以下
罰金。
附表壹：
┌──┬────┬─────────────────────────┐
│編號│修正事項│  以各別修正事項討論新、舊法之比較適用            │
├──┼────┼─────────────────────────┤
│ 1  │共同正犯│刑法第28條有關共同正犯之規定，僅作文字修正，對於狹│
│    │        │義共同正犯（指有犯意聯絡及行為分擔之數行為人）之認│
│    │        │定，不生任何影響                                  │
├──┼────┼─────────────────────────┤
│ 2  │牽連犯  │被告行為後，刑法第55條牽連犯之規定，業經刪除。本件│
│    │        │被告所犯上開偽造私文書並行使及詐欺取財2 罪，具有牽│
│    │        │連犯之關係，依修正前即行為時之規定，應從一重之行使│
│    │        │偽造私文書罪處斷；依修正後之刑法既已刪除牽連犯之規│
│    │        │定，則所犯上述2 罪即應依數罪併罰之，應認修正前刑法│
│    │        │第55條牽連犯之規定，對行為人較有利。              │
├──┼────┼─────────────────────────┤
│ 3  │主刑罰金│刑法第33條第5 款有關罰金刑部分，在新法部分係規定為│
│    │刑部分  │罰金：新臺幣1,000 元以上，以百元計算之。而舊法時則│
│    │        │係規定為罰金：1 元以上。經比較修法前後之規定，應認│
│    │        │修正前刑法第33條第5款之規定，對行為人較有利。     │
├──┴────┴─────────────────────────┤
│總結：本案綜合前開結果，仍應適用舊法之規定。                      │
└─────────────────────────────────┘
附表貳：
┌─┬────┬─────┬───────┬─────┬─────┐
│編│告訴人  │ 匯入日期 │匯入銀行/ 帳號│金   額   │帳戶所有人│
│號│        │          │或現金收款人  │          │／收款人  │
├─┼────┼─────┼───────┼─────┼─────┤
│1 │李文吉  │89、6、19 │大安銀行      │198 萬元  │廣禎公司  │
│  │        │          │000000000000  │          │          │
├─┼────┼─────┼───────┼─────┼─────┤
│2 │李森盛  │89、7、4  │同右          │210 萬元  │廣禎公司  │
├─┼────┼─────┼───────┼─────┼─────┤
│3 │張蔡玉鳳│89、7、3  │同右          │105 萬元  │廣禎公司  │
├─┼────┼─────┼───────┼─────┼─────┤
│4 │陳國訓  │89、7、3  │同右          │105 萬元  │廣禎公司  │
├─┼────┼─────┼───────┼─────┼─────┤
│5 │林秀  │89、2、17 │廣禎公司      │120萬元   │          │
├─┼────┼─────┼───────┼─────┼─────┤
│6 │郭彥呈  │89、3、21 │臺銀／        │共146 萬元│何銘吉    │
│  │        │89、4、25 │000000000000  │          │          │
├─┼────┼─────┼───────┼─────┼─────┤
│7 │謝滿德  │89、4、1  │何銘吉        │約176 萬4 │          │
│  │        │89、4、7  │              │千元      │          │
├─┼────┼─────┼───────┼─────┼─────┤
│8 │林庭申  │89、6、15 │交付現金      │161 萬8 元│廣禎公司  │
├─┼────┼─────┼───────┼─────┼─────┤
│9 │潘銘    │89、3、21 │廣禎公司      │186 萬元  │何銘吉    │
│  │        ├─────┼───────┼─────┼─────┤
│  │        │89、3、23 │大安銀行      │93萬元    │廣禎公司  │
│  │        │          │000000000000  │          │          │
│  │        ├─────┼───────┼─────┼─────┤
│  │        │89、3、31 │臺銀／        │180 萬5 千│劉劦益    │
│  │        │          │000000000000（│元        │          │
│  │        │          │為何銘吉指定之│          │          │
│  │        │          │帳戶）        │          │          │
│  │        ├─────┼───────┼─────┼─────┤
│  │        │89、4、1  │臺銀／        │114 萬元  │何銘吉    │
│  │        │          │000000000000  │          │          │
│  │        ├─────┼───────┼─────┼─────┤
│  │        │89、4、19 │臺銀／        │106萬元   │何銘吉    │
│  │        │          │000000000000  │          │          │
├─┼────┼─────┼───────┼─────┼─────┤
│10│張明聰  │          │透過潘銘購買  │          │          │
├─┼────┼─────┼───────┼─────┼─────┤
│11│康芷瑄  │88年6月間 │林竺圓、余家慶│共約500 萬│          │
│  │        │          │              │元        │          │
├─┼────┼─────┼───────┼─────┼─────┤
│12│鄭仕杰  │89年4月至 │林竺圓、余家慶│195 萬元  │          │
│  │        │8月       │              │          │          │
└─┴────┴─────┴───────┴─────┴─────┘


司法院資訊處製作；財團法人民間司法改革基金會備份。
